臺灣基隆地方法院刑事判決　　　　　　　 96年度易字第394號
公　訴　人　臺灣基隆地方法院檢察署檢察官
被　　　告　甲○○
上列被告因傷害等案件，經檢察官提起公訴（96年度偵字第907
號、第908號），本院判決如下：
    主  文
甲○○所犯如附表「所犯罪名」欄所示之罪，均累犯，處刑各如
附表「宣告刑」欄所示，減為如附表「減刑」欄所示。所犯附表
編號一至二各罪所處之刑，應執行有期徒刑月，如易科罰金，
以新臺幣壹仟元折算壹日。所犯附表編號三至四各罪所處之刑，
應執行拘役肆拾日，如易科罰金，以新臺幣壹仟元折算壹日。
    事  實
一、甲○○前因犯殺人未遂案件，經臺灣士林地方法院以86年度
    訴字第271號判處有期徒刑5年6月確定，於民國92年9月6日
    縮刑期滿執行完畢。詎其猶不知悔改，續為以下犯行：
  (一)甲○○於民國95年11月27日16時50分許，酒後騎腳踏車經過
    臺北縣貢寮鄉○○街11號前時，因不慎撞及停放路旁車牌號
    碼G4-1309號自小客車右前方照後鏡，而跌倒受傷，丁○○
    見狀上前攙扶，詎甲○○竟基於傷害之犯意，動手毆打丁○○之右眼，使丁○○受有右眼挫傷之傷害。
  (二)甲○○離開上開現場後，又繼續至海邊飲酒，嗣同日20時10
    分許前往臺北縣貢寮鄉○○街67號乙○○家中飲酒時，因在
    場之己○○聽聞甲○○當日曾酒後在乙○○家中胡鬧，且見
    甲○○已酒醉，為恐甲○○再度鬧事，遂將甲○○推出門外
    ，兩人因而發生拉扯，在拉扯間，甲○○竟基於傷害之犯意
    ，動手朝己○○面部戳打，使己○○受有顏面部3處擦傷之
    傷害；乙○○見狀上前阻止，甲○○另基於傷害之犯意，徒
    手揮打乙○○臉部，使乙○○受有臉部3公分抓傷之傷害。
  (三)甲○○傷害己○○、乙○○後，隨即從乙○○住處旁樓梯跑
    上樓，持原放置於乙○○住處旁1樓至2樓樓梯間之花盆1只
    下樓，見庚○○所有之車牌號碼U3-3097號自小貨車停放於
    臺北縣貢寮鄉○○街67號與67-1號間路旁，竟基於毀損之故
    意，持該花盆砸向上開車輛之擋風玻璃，致該自小貨車之擋
    風玻璃破損，足生損害於庚○○。
二、案經告訴人丁○○、己○○、乙○○及庚○○訴由臺北縣政
    府警察局瑞芳分局報告臺灣基隆地方法院檢察署檢察官偵查
    起訴。
    理  由
壹、證據能力方面
    按被告以外之人於審判外之言詞或書面陳述，除法律有規定
    者外，不得作為證據，刑事訴訟法第159條第1項定有明文。
    所謂「法律有規定者」，係指同法第159條之1至第159條之5
    及第206條等規定。次按被告以外之人於偵查中向檢察官所
    為之陳述，除顯有不可信之情況者外，得為證據，同法第15
    9條之1第2項復有明定。所稱「不可信之情況」，法院應審
    酌被告以外之人於陳述時之外在環境及情況，例如：陳述時
    之心理狀況、有無受到外力干擾等，以為判斷之依據，故係
    決定陳述有無證據能力，而非決定陳述內容之證明力（參見
    法院辦理刑事訴訟案件應行注意事項第89點）。再被告以外
    之人於審判外之陳述，雖不符第159條之1至第159條之4之規
    定，而經當事人於審判程序同意作為證據，法院審酌該言詞
    陳述或書面陳述作成時之情況，認為適當者，亦得為證據；
    當事人、代理人或辯護人於法院調查證據時，知有第159條
    第1項不得為證據之情形，而未於言詞辯論終結前聲明異議
    者，視為有前項之同意，同法第159條之5亦有明定。經查：
  (一)證人即告訴人丁○○、己○○、乙○○、庚○○、證人丙○○、辛○○於警詢時所為之陳述：
　  查此部分之陳述均係被告以外之人於審判外之陳述，且被告
    於本院準備程序時表示不同意作為證據，本院復查無刑事訴
    訟法第159條之1至第159條之5例外得作為證據之情形，故此
    部分證人於警詢時所為之陳述，自不得作為本案認定事實存
    否之證據。
  (二)證人即告訴人丁○○、己○○、乙○○、庚○○、證人丙○○於偵查中向檢察官所為之陳述：
    查此部分證人於偵查時之證述，固屬被告以外之人於審判外
    之陳述，且被告於本院準備程序時表示不同意作為證據，惟
    上述證人於偵查時所為之證述（除告訴人庚○○於96年2月
    7日之陳述外），均經檢察官告以具結之意義及偽證之處罰
    後，朗讀結文及簽名具結，且筆錄內容亦經其等核閱無訛後
    簽名，有各該偵訊筆錄及證人結文在卷可參，且上述證人亦
    未曾主張其等於偵查時之陳述之過程有受到外力干擾之情形
    ，故其等於偵查時之陳述應具有任意性及可信性，依刑事訴
    訟法第159條之1第2項規定，自有證據能力。至告訴人庚○○於96年2月7日於偵查中向檢察官所為之陳述，未經具結，
    依刑事訴訟法第158條之3規定，不得作為證據。
  (三)另告訴人丁○○、己○○、乙○○臺北縣貢寮鄉衛生所診斷
    證明書各1紙，被告於本院準備程序時未爭執此部分之證據
    能力，且迄本院言詞辯論終結前亦未就此部分證據之證據能
    力聲明異議，本院審酌該書面陳述作成之情況，並無非法取
    得等不適當之情形，依同法第159條之5之規定，自有證據能
    力。
  (四)至偵查卷附被告及告訴人丁○○、己○○、乙○○受傷照片
    、車輛毀損及腳踏車照片，非屬傳聞證據，且無非法取得之
    情形，當有證據能力，合先敘明。
貳、實體方面
一、認定事實所憑之證據及理由
    訊據被告甲○○固坦承告訴人丁○○、己○○、乙○○之傷
    害係伊所造成，惟矢口否認有何傷害、毀損犯行，辯稱：伊
    與告訴人丁○○是互毆，伊那天是去代課老師處下棋喝酒後
    ，牽著腳踏車出來，走路搖搖晃晃，走到馬路上的丁字路口
    ，不知道要走右邊還是左邊，往右邊時看到丁○○，丁○○
    當時抽煙，態度傲慢，阻擋伊去路，伊要往回走丁○○就拉
    著伊，伊不讓丁○○拉，2個人就跌倒，跌倒時可能伊手抓
    著丁○○的頭部，故伊手部及丁○○的頭就撞到照後鏡，丁○○的眼睛可能是撞到時受傷；伊當天去告訴人乙○○家2
    次，第1次待了5分鐘就回伊住處拿中藥藥酒再去乙○○家，
    伊跟乙○○、乙○○太太、辛○○在喝酒聊天，後來中途魏
    阿火、沈木火的哥哥進來，他們2人進來之後4、5分鐘又出
    去，約10分鐘後，告訴人己○○騎機車到乙○○家，伊要返
    家，己○○、乙○○不讓伊回去，就與伊發生拉扯，伊就拿
    起腰帶，他們要搶腰帶，伊就開始攻擊，伊就拿錢包攻擊己○○的頭部，乙○○過來伊也一樣拿錢包攻擊他的頭部，後
    來伊被他們半拖半拉到門外，錢包就被他們搶走，伊就脫光
    衣服，躺在路邊等死，並沒有毀損他人車輛云云。經查：
  (一)傷害告訴人丁○○部分
  1.前揭事實一所載被告傷害告訴人丁○○之過程，業據告訴人
    即證人丁○○於偵查時證稱：「甲○○騎腳踏車撞斷了別人
    的後照鏡，他也摔倒，我去扶他起來，結果他說我打他，我
    就不想理他要回去，他就打我左耳根部，我說你為何要這樣
    ，結果他就用手指戳我眼睛，我就跑回家了」（見907號偵
    查卷第64頁）、「當時在惠隆街11號前，甲○○酒後騎腳踏
    車跌倒，撞斷吳金龍兒子的車子的照後鏡，我先去扶甲○○
    ，結果他說我打他，我好心沒好報，他打我就不理他，他中
    指有受傷是他自己撞到照後鏡造成的」等語（見同上卷第79
    至89頁），復於本院審理時證稱：「（95年11月27日下午4
    時50分許，你有無與被告在貢寮惠隆街11號前，與被告發生
    糾紛？）有，當時我看到被告騎腳踏車撞到別人停放在巷子
    的一台車（即車號G4-1309號自小客車）右邊的後照鏡，被
    告跌倒，腳踏車也倒在地上，我上前扶起被告，我看到被告
    的手流血，車子的後照鏡也斷掉，我扶起被告後，被告說他
    手流血是我打他的，我說你怎麼說到我頭上，被告就出手打
    我的左眼（嗣改稱：時間那麼久了，我記不清楚，應該是右
    眼），造成我眼睛受傷，我因為很痛我就轉頭回家，我沒有
    還手，是我的鄰居去報警。我去扶被告時我聞到被告身上有
    很濃的酒味，我之前並不認識他，我後來才知道他是鄰居的
    外甥」等語綦詳（見本院卷第44至45頁），其所證前後相符
    ，且其受有右眼挫傷之傷害，復有臺北縣貢寮鄉衛生所診斷
    證明書1份及受傷照片2張在卷可參（見同上偵查卷第17 頁
    、第19頁），顯見證人丁○○前揭所證非虛。又被告受傷之
    部位係左手手指，而自小客車受損部位則為右方照後鏡根部
    遭撞擊斷裂，有被告受傷照片及車牌號碼G4-1309號自小客
    車右後照鏡毀損照片4張在卷可稽（見908號偵查卷第20至21
    頁、23至24頁），核與證人丁○○所證前揭情節相符，被告
    於警詢時亦供承：伊當時有喝酒意識迷糊等語（見908號偵
    查卷第5頁），故本件係被告因酒醉騎車不穩而撞及路旁車
    輛後照鏡後，告訴人丁○○上前攙扶，而遭酒醉之被告動手
    毆打甚明。
  2.被告雖辯稱係丁○○阻擋伊去路，2人因而發生拉扯跌倒，
    跌倒時伊手抓著丁○○頭部，故伊手部及丁○○頭部撞到上
    述車輛右後照鏡，丁○○眼睛可能是撞到受傷云云。然被告
    於本院準備程序時供承其與丁○○有見過面，但沒有交談過
    ，跟他沒有恩怨等語（見本院卷第25頁），證人丁○○於本
    院審理時亦證述：伊之前並不認識被告等語（見本院卷第44
    頁），則被告與丁○○既不認識，復無仇怨，丁○○何以會
    無端阻擋被告去路？被告所辯顯與常情不符，已不足採，且
    丁○○係短髮（參前揭告訴人丁○○受傷照片），被告根本
    無法抓緊丁○○頭部一起撞到車輛右後照鏡，縱認被告確能
    抓緊丁○○頭部，其手部因抓緊必呈彎曲緊握狀，若撞及車
    輛右後照鏡，其受傷部分應在手掌後半部，然依被告受傷照
    片所示（見908號偵查卷第24頁），其係左手中指前方受傷
    ，核與其所辯情節不符，足見被告所辯不可採；再被告於警
    詢時供稱：係丁○○上前阻擋伊離去，拉扯後發生互毆。丁○○之前徒手毆打伊胸部、臉部、左手食指、左手中指及左
    腳膝蓋；當時伊右手持一只提包只剩左手與他還擊等語（見
    908號偵查卷第5頁），所述情節亦與本院準備程序及審理時
    所為前揭辯解相佐，益見其所辯不足採信。
  (二)傷害告訴人己○○、乙○○部分
  1.前揭事實二所載被告傷害告訴人己○○、乙○○之過程，業
    據告訴人即證人己○○於本院審理時證述：「（95年11月27
    日晚上8點10分，你有無在乙○○家中喝酒？）有，我是當
    天下午就去他家，有在他家喝酒，喝到3、4點我酒醉就到他
    家樓上睡覺，睡到晚上7點多快8點我起來，我聽到樓下大小
    聲，我就下樓，就看到乙○○夫妻、辛○○在樓下喝酒，我
    就再跟他們喝一點，後來被告進來，我下樓時，乙○○就跟
    我說被告之前有來過，喝完酒後在亂，我看到被告進來已經
    酒醉，因為我聽到乙○○之前那樣講，我怕他再亂，所以就
    把被告往外推，推到鐵門外面，被告不肯，我當時也有點酒
    醉，我與被告就相互拉扯，被告要進來，我不讓他進來，當
    時有下點毛毛雨，被告就用手往我的臉部、眼睛打下去，打
    了2、3下，我就昏過去了，他有無壓倒我我已經忘記了，一
    直到乙○○帶我到派出所喝了茶之後我才醒來，我昏倒後一
    直到派出所這段時間我不知道發生什麼事情」等語（見本院
    卷第50至51頁）；告訴人即證人乙○○於本院審理時證稱：
    「（95年11月27日晚間8時10分，被告有無到你家飲酒聊天
    ？）有，當時有我、被告及己○○、辛○○、丙○○，還有
    2、3個人今天沒有到庭，總共約7、8個人在我家飲酒聊天。
    （後來被告有無與他人發生爭執？）喝酒時沒有，被告來了
    約2個鐘頭酒喝完了，他有先回去拿酒，他再過來時被告跟
    丁○○就在我家門口吵架，己○○先出去看，後來我也有出
    去看，我看到被告與己○○相互在拉肩膀，己○○頭轉過來
    我才看到他眼睛有受傷，他如何受傷的我沒有看到，我就上
    前拉開他們2人，被告就用拳頭打我的眉毛上方及另外用手
    揮打我的臉頰，我跟己○○就到警察局去報警，這時候管區
    還沒有來」等語（見本院卷第48頁）；證人丙○○於本院審
    理時證述：「（95年11月27日晚上8點10分許，妳是否有在
    自家裡面與別人一起喝酒聊天？）有。是跟我先生乙○○、
    己○○、辛○○在我家喝酒聊天。（被告當時有無到妳家？
    ）有，我有看到他進來。（被告進來後發生什麼事情？）己○○好意把被告推出門，不讓他喝，他們二個人在我家門口
    拉拉扯扯，我有看到被告有用拳頭打己○○的眼睛，己○○
    被打之後怎麼樣我忘記了，我沒有看到被告有拿東西打己○○，我先生有要去拉開己○○及被告2人，我有看到被告打
    我先生，被告是拿電錶上的木材打我先生，朝我先生的面部
    打下去，打了好多下，沒有用拳頭打，我先生跟己○○就先
    到警察局去，我就沒有注意被告，之後警車就來了」等語（
    見本院卷第54至55頁）及證人丁○○於本院審理時證述：伊
    於95年11月27日晚間8時10分許，有經過乙○○家門前，有
    看到乙○○、己○○、被告3人在拉扯，伊就打電話叫管區
    來，管區還未到時，被告有把己○○壓在地上，並用手戳己○○的眼睛，被告有無打乙○○的部分我沒有看清楚等語明
    確（見本院卷第45頁），並有告訴人己○○、乙○○臺北縣
    貢寮鄉衛生所診斷證明書各1份及受傷照片各2張在卷可稽（
    見907號偵查卷38至39頁、第44至45頁），故前揭事實二所
    載被告傷害告訴人己○○、乙○○之事實，已堪認定。
  2.被告雖辯稱係因告訴人己○○、乙○○要搶伊錢包，所以伊
    才以錢包攻擊他們云云，然此部分辯解核與前揭證人所述全
    然不符，亦核與其於警詢時供稱：係己○○先動手打伊左邊
    腰部，伊想離開遭乙○○阻擋，伊要將乙○○推開後，三方
    即發生拉扯互毆等情節不符（見907號偵查卷第6頁），已足
    見被告所辯不實，且被告於偵訊時供稱：己○○與乙○○所
    受傷害，係伊用腰包和皮帶抽他們所致云云（見同上偵查卷
    第79頁），惟觀之告訴人己○○、乙○○受傷照片所示，兩
    人所受傷害係在面部，並無皮帶抽打後遺留之條狀傷害，且
    依診斷證明書之記載，己○○係受有顏面部擦傷3 處之傷害
    ，乙○○係受有顏面部抓傷3公分之傷害，亦核與遭錢包、
    腰包或皮帶抽打所受傷害情形不同，益見被告所辯不實，不
    足採信。
  3.至證人丙○○於本院審理時雖證稱：被告有持扣案之木棍毆
    打乙○○等語（見本院卷第55頁），惟證人乙○○於偵查及
    本院審理時均未提及有遭被告持扣案之木棍毆打（見907號
    偵查卷第79頁、本院卷第48至50頁），且其於本院審理時並
    證稱：伊忘記被告到底有無拿木棒打他等語（見本院卷第49
    頁），經本院提示扣案木棍詢問其對證人丙○○上述證言，
    證人乙○○仍證稱：伊記不起來等語（見本院卷第56頁），
    再參以乙○○係受有顏面部抓傷3公分之傷害，此傷害顯非
    遭木棍毆打所致，故本院自難僅以證人丙○○單一證述，即
    認定被告有持扣案木棍毆打乙○○。又證人乙○○於偵查時
    固證稱：被告有拿一塊電表板子打己○○等語（見偵查卷第
    81頁），惟此為被告及證人己○○所否認，且證人乙○○嗣
    於本院審理時亦改稱：己○○如何受傷伊沒有看到等語（見
    本院卷第48頁），故證人乙○○偵查時此部分證述自難以為
    不利被告之認定。
  (三)毀損告訴人庚○○車輛擋風玻璃部分
  　前揭事實三所載被告毀損告訴人庚○○車輛之過程，業據證
    人丁○○於偵查時證稱：「甲○○在乙○○家發生爭執，我
    就去報警，警察有來，乙○○和己○○有到派出所，甲○○
    那時沒去，甲○○跑到乙○○家的樓上，下來時抱著一個花
    盆，就拿花盆砸車的擋風玻璃，後來又脫光衣服睡在路上…
    …」等語（見907號偵查卷第81頁），復於本院審理時證述
    ：「（你有無看到被告持花盆砸庚○○的車？）有，被告戳
    己○○的眼睛之後就從乙○○家旁邊的樓梯跑到樓上，下來
    時看到他手上拿著花盆就朝停在乙○○家樓梯旁邊的車子的
    擋風玻璃砸下去，之後被告就脫光身上的全部衣服躺在地上
    ，我就再打電話叫管區趕快來」、「｛（聲請提示907號偵
    查卷第51至53頁）照片上所示之花盆、車輛擋風玻璃毀損的
    情形，是否為你上述被告所持的花盆及砸的那台車？｝對。
    」等語明確（見本院卷第45至46頁），且證人丁○○所稱上
    述花盆確係乙○○所有，放置住處外面1樓往2樓樓梯中間，
    亦據證人乙○○、丙○○於本院審理時證述屬實（見本院卷
    第46頁、56頁），顯見證人丁○○所證非虛，此外，並有告
    訴人庚○○所有前揭車輛遭毀損之現場照片在卷可按（見
    907號偵查卷第51至53頁），故被告空言否認其未毀損上述
    車輛云云，顯不足採。
  (四)綜上所述，被告所辯均不足採。本案事證明確，其所為上述
    犯行堪以認定，應依法論科。又本案事證已明，故被告聲請
    測謊，自無必要，併此敘明。
二、論罪科刑
  (一)被告基於傷害之故意，分別傷害告訴人丁○○、己○○、乙○○之身體（即事實欄一(一)至(二)所載犯行），核其所為，均
    係犯刑法第277條第1項之傷害罪。又其基於毀損之故意，損
    壞告訴人庚○○所有車輛之擋風玻璃（即事實欄一(三)所載犯
    行），核其所為，係犯刑法第354條之毀損罪。被告係對不
    同對象為傷害之行為，犯意個別，對象不同，應構成3個傷
    害罪，且與毀損罪，亦犯意不同，行為互殊，故均應予分論
    併罰。
  (二)又查被告曾受有前揭事實欄所載刑之科刑及執行完畢，有臺
    灣高等法院被告前案紀錄表1份在卷可稽，其受有期徒刑之
    執行完畢後，5年以內再犯本件數個有期徒刑以上之罪，均
    為累犯，應就其所犯上述四罪，分別依法加重其刑。
  (三)爰審酌被告前有殺人未遂、竊盜、偽造文書等前科（參本院
    卷附臺灣高等法院被告前案紀錄表），素行非佳，其自行跌
    倒後受人攙扶，反誣指他人傷害，並動手毆打告訴人丁○○
    之眼部，復僅因告訴人己○○阻止其至乙○○住處喝酒，即
    毆打己○○，並進而傷害在旁勸阻之乙○○，使其等受有如
    事實欄所載之傷害，再進而無故毀損他人車輛，使告訴人庚○○之財產法益受損，惡性非輕，犯罪所生危害非微，暨其
    犯後否認犯行，毫無悔意，亦未與告訴人等和解賠償損害等
    一切情狀，就其所犯上述四罪，分別量處如主文所示之刑，
    並均諭知易科罰金之折算標準。
  (四)又被告行為後，中華民國九十六年罪犯減刑條例業於96年7
    月4日公布，並自同年7月16日起施行，依該條例第2條第1項
    3 款規定：犯罪在96年4月24日以前者，除中華民國九十六
    年罪犯減刑條例另有規定外，有期徒刑、拘役或罰金，減其
    刑期或金額2分之1，且依本條例應減刑之罪，未經判決確定
    者，於裁判時，減其宣告刑。依前項規定裁判時，應於判決
    主文同時諭知其宣告刑及減得之刑，同條例第7條亦有明定
    。再按犯最重本刑為5年以下有期徒刑以下之刑之罪，依本
    條例規定減為6月以下有期徒刑、拘役者，應於為減刑裁判
    時，併諭知易科罰金折算之標準，中華民國九十六年罪犯減
    刑條例第9條復有明定，且減刑後之易科罰金或易服勞役之
    折算標準，仍宜照原標準定之，此觀之法院辦理九十六年度
    減刑案件應行注意事項第16點規定即明。查本件被告所犯上
    述四罪之犯罪日期，均在96年4月24日前，且符合上述減刑
    條例得予減刑之規定，故爰於宣告刑後諭知其減得之刑，並
    分別就附表編號一至二各罪所處之刑及附表編號三至四各罪
    所處之刑定應執行刑，且均於減得之刑及定應執行刑後諭知
    易科罰金之折算標準。
  (五)另扣案之木棍1支，係乙○○隔壁鄰居所有，業據證人乙○○證述在卷（見本院卷第56頁），且非被告供本案犯罪所用
    之物，業已認定如前述，故本院自不予宣告沒收，附此敘明
    。
據上論斷，應依刑事訴訟法第284條之1、第299條第1項前段，刑
法第277條第1項、第354條、第47條第1項、第41條第1項前段、
第2項、第51條第5款、第6款，中華民國九十六年罪犯減刑條例
第2條第1項第3款、第7條、第9條，判決如主文。
本案經檢察官戊○○到庭執行職務。
中　　華　　民　　國　　96　　年　　8 　　月　　8 　　日
                  刑事第三庭法  官  王美婷
以上正本證明與原本無異。
對於本件判決如有不服，應於收受送達後10日內，向本院提出上
訴書狀，上訴於臺灣高等法院，並按他造當事人之人數附具繕本
。
中　　華　　民　　國　　96　　年　　8 　　月　　8 　　日
                            書記官  劉珍珍
附表：
┌──┬───────┬──────┬─────┬───────┬──────┐
│編號│ 犯罪事實     │所犯罪名    │所犯法條  │  宣告刑      │  減   刑   │
│    │              │            │          │              │            │
├──┼───────┼──────┼─────┼───────┼──────┤
│一  │事實欄一(一)之犯│傷害人之身體│刑法第277 │有期徒刑月，│減為有期徒刑│
│    │行            │            │條第1項   │如易科罰金，以│壹月又拾伍日│
│    │              │            │          │新臺幣壹仟元折│，如易科罰金│
│    │              │            │          │算壹日。     │，以新臺幣壹│
│    │              │            │          │              │仟元折算壹日│
│    │              │            │          │              │。          │
│    │              │            │          │              │            │
├──┼───────┼──────┼─────┼───────┼──────┤
│二  │事實欄一(二)所載│傷害人之身體│刑法第277 │有期徒刑月，│減為有期徒刑│
│    │傷害己○○之犯│            │條第1項   │如易科罰金，以│壹月又拾伍日│
│    │行            │            │          │新臺幣壹仟元折│，如易科罰金│
│    │              │            │          │算壹日。      │，以新臺幣壹│
│    │              │            │          │              │仟元折算壹日│
│    │              │            │          │              │。          │
├──┼───────┼──────┼─────┼───────┼──────┤
│三  │事實欄一(二)所載│傷害人之身體│刑法第277 │拘役伍拾日，如│減為拘役貳拾│
│    │傷害乙○○之犯│            │條第1項   │易科罰金，以新│伍日，如易科│
│    │行            │            │          │臺幣壹仟元折算│罰金，以新臺│
│    │              │            │          │壹日。        │幣壹仟元折算│
│    │              │            │          │              │壹日。      │
├──┼───────┼──────┼─────┼───────┼──────┤
│四  │事實欄一(三)之犯│損壞他人之車│刑法第354 │拘役肆拾日，如│減為拘役貳拾│
│    │行            │輛上之擋風玻│條        │易科罰金，以新│日，如易科罰│
│    │              │璃，足以生損│          │臺幣壹仟元折算│金，以新臺幣│
│    │              │害於他人    │          │壹日。        │壹仟元折算壹│
│    │              │            │          │              │日。        │
└──┴───────┴──────┴─────┴───────┴──────┘
